# 提取的安全生产费小于购置的设备时，折旧如何处理？

提问人：yueryc 时间：2011-01-02 15:52:14
按照准则解释 3 ，企业提取的安全生产费用于购置设备时，在转固时一次性提取折旧，冲减专项储备。那么，如果专项储备不足冲减怎么办？ 方案 1 ：一次性计提，先冲减专项储备（安全生产费），不足部分，计入当期损益（或生产成本）； 方案 2 ：按照资产折旧年限提取折旧，折旧先冲减专项储备（安全生产费），不足部分，计入当期损益（或生产成本）
我更赞同第二种方案，因为折旧金额较大时，一次性计入费用对当月损益（或生产成本）影响较大，不符合配比原则。在允许税前扣除安全生产费的地区，如河北，折旧全额计入当期损益，对税局也难以解释。

回答人：chenyiwei
其实对于安全费，最符合会计原理的处理方法还是《讲解 2008 》中规定的处理方法，可惜过了不到半年就因为外部压力问题而夭折了。 在现在解释三号下，恐怕还是你说的第一种方法和解释 3 号的规定更加一致。 当一项具体的会计处理规定背离了基本会计原则时，对该规定的应用也就不能基于一般会计原理去理解和解释。

提问人：Y-B-L 时间：2012-08-04 18:14:57
回复 chenyiwei 的帖子
关于印发《企业安全生产费用提取和使用管理办法》的通知
财企[2012]16号 第二十七条 企业提取的安全费用应当专户核算，按规定范围安排使用，不得挤占、挪用。年度结余资金结转下年度使用，当年计提安全费用不足的，超出部分按正常成本费用渠道列支。 根据该条文，对于上述专项储备不足冲减的问题，我们是不是可以从年末余额的角度出发来考虑到底冲减的是什么？

回答人：chenyiwei
使用专项储备购建的固定资产，折旧都是在达到预定可使用状态时一次性提取的。所以不能仅仅因为专项储备余额不足，就把折旧改为分年提取。